【裁判字號】    98,訴,2041
【裁判日期】    990325
【裁判案由】    清償債務
【裁判全文】
臺灣桃園地方法院民事判決              98年度訴字第2041號
原      告  南山人壽保險股份有限公司
法定代理人  丁○○
訴訟代理人  甲○○
被      告  丙○○
             乙○○
上當事人間請求清償債務事件，本院於民國99年3 月9 日辯論終
結，判決如下：
    主  文
被告應連帶給付原告新臺幣貳佰壹拾玖萬陸仟柒佰捌拾貳元，及
自民國九十八年七月十五日起至清償日止，按週年利率百分之二
點九九計算之利息，暨自民國九十八年八月十五日起至清償日止
，按每月應付金額新臺幣壹萬參仟捌佰伍拾貳元之日息萬分之五
累計計算之違約金。
訴訟費用新臺幣貳萬貳仟貳佰捌拾元由被告連帶負擔。
本判決於原告以新臺幣柒拾參萬元為被告供擔保後，得假執行。
    事  實  及  理  由
一、原告起訴主張：被告丙○○、乙○○於民國94年12月15日與
    伊抵押借款約定書，向伊借款新臺幣（下同）2,500,000 元
    ，約定自95年3 月23日起，分240 期平均攤還本息，以每月
    為1 期，按期於每月15日繳付，利率按週年利率2.99% 計算
    ，如給付遲延者，則以累計每期應付金額，按日以0.05% 之
    違約金。詎被告丙○○、乙○○自98年7 月15日起即未依約
    繳納本息，計已遲付逾2 期本息，債務視為全部到期。經核
    尚餘本金新臺幣2,196,782 元及自98年7 月15日起至清償日
    止，按年利率2.99% 計算之利息，暨自98年8 月15日起依每
    月應付金額，即13,852元之日息10000 分之5 累計計算之違
    約金至清償日止。爰依消費借貸之法律關係，提起本訴，請
    求判決如主文第1 項所示，並願供擔保准為假執行之宣告。
二、被告丙○○、乙○○則雖均對欠款表示無意見，惟仍以：願
    再與原告談和解等語置辯。
三、原告主張兩造於94年12月15日訂立上開契約，並有如上所述
    之利率、清償期限約定，詎被告未依約履行繳納，至98年7
    月15日止，已積欠2 期以上，尚餘本金2,196,782 元及自98
    年8 月15日起至清償日止，按週年利率2.99% 計算之利息，
    暨違約金未獲清償等節，業據提出與所述相符之抵押借款約
    定書、房屋貸款繳款對帳單、存證信函及回執等為證，而經
    提示被告後亦表示無意見，且承認有欠款等語，自堪信原告
    主張為真實。至被告丙○○、乙○○表示希望能和解等語，
    惟經原告當庭表示目前尚無和解方案等節，自無從因雙方退
    讓而達成和解，亦與本件認定事實尚無相涉。
四、按借用人應於約定期限內，返還與借用物種類、品質、數量
    相同之物，民法第478 條定有明文。被告丙○○、乙○○對
    原告負有前揭消費借貸契約債務及利息，且清償期業已屆至
    等事實業經本院認定如上原告依兩造間消費借貸契約法律關
    係，請求被告丙○○、乙○○如數給付，自屬有據。復按數
    人負同一債務，明示對於債權人各負全部給付之責任者，為
    連帶債務，民法第272 條第1 項定有明文。兩造前述抵押借
    款約定第6 條約定：「立約人有二人以上共同立書向貴公司
    借款時，貴公司如僅對部分共同立約人撥款，或依契約約定
    代償部分立約人之債務者，應視為對全體立約人撥款，全體
    立約人均承認本約定書之借款債務並願負連帶清償責任」等
    語，是被告丙○○、乙○○就上述借款債務已約定明示負連
    帶責任。從而，原告本於消費借貸法律關係，請求被告連帶
    給付2,196,782 元，及自98年7 月15日起至清償日止，按年
    息2.99% 計算之利息，暨自98年8 月15日起至清償日止，按
    月應付金額13,852元之日息萬分之5 計算之違約金，除連帶
    部分不應准許外，其餘均為有理由，應予准許。原告陳明願
    供擔保聲請宣告假執行，核無不合，爰酌定相當之擔保金額
    ，予以准許。
五、本件訴訟費用確定為22,280元，依職權命由被告連帶負擔。
六、據上論結，原告之訴為有理由，依民事訴訟法第78條、第87
    條第1 項、第85條第2 項，判決如主文。
中    華    民    國    99    年    3     月    25    日
                        民事第三庭  法  官  陳筱蓉
上為正本係照原本作成
如對本判決上訴，須於判決送達後20日內向本院提出上訴狀
中    華    民    國    99    年    3     月    25    日
                                    書記官  蔡佩媛

司法院資訊處製作；財團法人民間司法改革基金會備份。
